最高法院刑事判決　　　　　　　　　 111年度台上字第2456號
上　訴　人　李泓頡



上列上訴人因加重詐欺案件，不服臺灣高等法院高雄分院中華民
國111年1月25日第二審判決（110年度金上訴字第184號，起訴案
號：臺灣高雄地方檢察署109年度偵字第20862號），提起上訴，
本院判決如下：
    主  文
上訴駁回。
    理  由
按刑事訴訟法第377 條規定：上訴於第三審法院，非以判決違背
法令為理由，不得為之。是提起第三審上訴，應以原判決違背法
令為理由，係屬法定要件。如果上訴理由書狀並未依據卷內訴訟
資料，具體指摘原判決不適用何種法則或如何適用不當，或所指
摘原判決違法情事，顯與法律規定得為第三審上訴理由之違法情
形，不相適合時，均應認其上訴為違背法律上之程式，予以駁回
。
查：
本件原判決維持第一審依想像競合犯之例，從一重論處上訴人
  李泓頡犯刑法第339條之4第1項第2款之三人以上共同詐欺取財
  罪刑（以一行為觸犯三人以上共同詐欺取財罪、組織犯罪防制
  條例第3條第1項後段之參與犯罪組織罪、洗錢防制法第14條第
  1項之洗錢罪，處有期徒刑1年1 月）之判決，駁回上訴人在第
  二審之上訴，已綜合卷內所有證據資料及調查證據之結果，併
  引用第一審判決書之記載，敘明認定上訴人有第一審判決事實
  欄一所載之參與犯罪組織及犯三人以上共同詐欺取財、一般洗
  錢犯行之得心證理由。
經核原判決之採證認事並無違反經驗法則、論理法則，亦無任
  意推定犯罪事實、違背證據法則、判決理由不備、理由矛盾或
  不適用法則、適用法則不當之違誤。
再：
㈠刑之量定，乃法律賦予法院自由裁量之事項，倘於科刑時，已
  以行為人之責任為基礎，並斟酌刑法第57條所列各款事項，而
  未逾越法定刑度，即難謂違法。本件原判決已敘明第一審如何
  以上訴人之責任為基礎，經審酌刑法第57條所定科刑輕重應審
  酌之事項，且所量處之刑僅高於最低法定本刑1 月，已屬從輕
  並無過重等旨（見原判決第2 頁）；並無濫用量刑職權之情事
  。
㈡刑法第59條規定之酌量減輕其刑，必須犯罪另有特殊之原因與
  環境，在客觀上足以引起一般同情，認為即使予以宣告法定最
  低度刑，猶嫌過重者，始有其適用。此項犯罪情狀是否顯可憫
  恕而酌量減輕其刑之認定，亦係法院得依職權自由裁量之事項
  。原判決未適用刑法第59條規定減輕上訴人之刑，自無不適用
  法則或適用法則不當之違法。
上訴人之上訴意旨並未依據卷內訴訟資料，具體指摘原判決有
  何違背法令之情形，只泛稱：上訴人僅加入詐欺集團數日即遭
  逮捕，係擔任最底層之提款車手，並未取得任何報酬，被害人
  遭詐騙之金額亦非鉅，危害性不大，上訴人又始終坦承犯行，
  復與被害人和解，足見悔意，原判決量刑過重，且其有老父母
  及幼子待養，情輕法重，原審未依刑法第59條規定減輕其刑，
  亦有未洽等語，僅就原審量刑適法職權行使及原判決已明白論
  斷之事項，再為爭執，核與法律規定得為第三審上訴理由之違
  法情形不相適合。
綜上，應認上訴人之上訴為違背法律上之程式，予以駁回。
據上論結，應依刑事訴訟法第395條前段，判決如主文。
中    華    民    國   111    年    5     月    5     日
                  刑事第四庭審判長法  官  林  立  華  
                                  法  官  謝  靜  恒  
                                  法  官  林  瑞  斌  
                                  法  官  王  敏  慧  
                                  法  官  李  麗  珠  
本件正本證明與原本無異
                                  書記官
中    華    民    國   111    年    5     月    11    日